臺灣臺北地方法院民事簡易判決
110年度北簡字第6326號
原      告  陳詩怡  
被      告  廖啟村即三華汽車商行



訴訟代理人  鄧湘全律師
            洪國華律師
上列當事人間請求損害賠償事件，於中華民國110年12月15日言
詞辯論終結，本院判決如下：
　　主      文
原告之訴及假執行之聲請均駁回。
訴訟費用新臺幣陸萬零伍佰壹拾元由原告負擔。
    事實及理由要領
一、原告主張：原告所有之車牌號碼0000-00號之自用小客車(下
    稱系爭車輛），前於民國109年5月5日間至被告處更換發電
    機皮帶後，持續行駛該車輛至109年11月3日，即無預警突然
    於路途中拋錨，嗣經VOLVO富豪汽車華褘中和展示中心拖吊
    回廠檢修，檢修人員告知因發電機皮帶鬆脫，導致損壞引擎
    及其他零配件，需進行皮帶組及引擎更換修復。嗣經原告告
    知被告，被告遂將該車輛於109年11月4日拖回被告處所檢查
    ，並告知原告需自費更換引擎及皮帶組，且宣稱該車係瑕疵
    車，並非可歸責於被告之事由所造成引擎之損害。惟被告為
    原告車輛之維修保養承攬人，然卻因其工作疏失發生瑕疵，
    造成原告車輛引擎之損害，對於損害的發生，被告具有可歸
    責的事由。嗣原告委請凱銳汽車新莊廠估修，引擎更換及維
    修費用共計新臺幣（下同）508,998元。原告自得依民法第4
    95條及第227條不完全給付之規定，向被告請求損害賠償修
    復費用508,998元。為此，爰起訴請求並聲明：被告應給付
    原告508,998元，及其中40萬元自起訴狀繕本送達翌日起至
    清償日止，按年利率5%計算之利息，其中108,998元自110年
    4月28日翌日起，均至清償日止，按年利率5%計算之利息；
    願供擔保，請准宣告假執行。
二、被告則以下情辭置辯，並聲明：原告之訴及假執行之聲請駁
    回駁回；如受不利判決，願供擔保請准宣告免為假執行。
㈠、被告於109年5月5日為系爭車輛更換發電機皮帶，至109年11
    月3日原告車輛拋錨時，已相隔半年，此期間原告正常行駛5
    000多公里。如果發電機皮帶未安裝妥當，很快就脫落發生
    故障，而無法再行駛半年、5000多公里，顯見被告工作與原
    告所主張之損害，無因果關係。且被告為原告更換之發電機
    皮帶係向臺灣國際富豪汽車股份有限公司授權之零件經銷商
    善浩有限公司進貨之volvo原廠發電機皮帶，故材料本身並
    無問題。再者，發電機之皮帶安裝屬相當簡單之步驟，僅要
    將發電機溝槽皮帶置於發電機、方向機泵浦及曲軸皮帶盤溝
    槽中即可，皮帶即會牢牢固定位置，中間再裝置皮帶自動張
    力器調整皮帶鬆緊度，是非常基礎的安裝，如同裝煞車片、
    換輪胎等都是基礎動作，對於被告為具備三十幾年專修volv
    o汽車經驗之師傅，在安裝之動作上並無可能有失誤之處。
    且由汽車機械構造而言，發電機、方向機的運作是靠引擎帶
    動皮帶來動作，中間有皮帶自動張力器來維持張力，前述其
    中任何一樣設備出問題都會導致皮帶受損。換言之，皮帶是
    「被動」的裝置，其他物件出問題才使得皮帶磨損斷裂，一
    般而言皮帶並不會是發生故障之主因。故被告使用之材料及
    提供之服務均符合通常之水準效用，原告也正常駕駛車輛長
    達半年未發生問題，可證被告完成工作並無瑕疵。且與系爭
    車輛同型車款2011年式車輛之發電機皮帶設計有所不良，導
    致發生拋錨的情形屢見不鮮，後續volvo汽車於設計上已經
    修正此問題故後來生產之車款已無該問題。被告之工作並無
    瑕疵且無可歸責之事由，應屬明確。
㈡、又依原告提供之照片(民事調查證據聲請狀(續))或凱瑞汽車
    股份有限公司提供之照片(凱服字第110002號函)，曲軸皮帶
    盤、發電機皮帶已遭拆卸放置地面，根本無法證明為原始安
    裝於系爭車輛之零件，而鑑定報告書亦認同被告之抗辯，認
    為上述零件已遭拆卸，無法確認為原始安裝於系爭車輛之零
    件。再依鑑定報告書指出，因發電機皮帶未安裝至正確位置
    ，導致皮帶鬆脫而造成系爭車輛引擎損壞之可能性極微，而
    車輛亦應無法正常行駛半年時間、5000公里，鑑定報告書所
    述與被告歷次抗辯相符，都再再證明原告主張無理由。另鑑
    定報告書指出，發電機皮帶外層剝離所產生鬚邊，引入正時
    皮帶機構為可能性較高之原因，而發生上述現象之可能原因
    ：其一為異物濺入墮輪與皮帶間，此事應是發生於行車間，
    無關乎被告之安裝，其二為發電機皮帶品質不一，被告已舉
    證使用原廠之發電機皮帶，其三為皮帶張力調整器張力太大
    ，惟由於系爭車輛之設計，被告無須也無法調整皮帶張力調
    整器。綜合而論，上述三個可能原因皆無法歸責於被告。且
    依鑑定報告書之結論，都已經很明確指出系爭車輛本身即有
    異常：（六）如按表一發電機皮帶及相關零件維修紀錄檢視
    ，整體發電機皮帶更換頻率是有異常現象（參鑑定報告，第
    22頁至第23頁），換言之系爭車輛本身就時常進廠維修，像
    是在2013年9月7日進廠維修時，間隔里程數不過4,083公里
    ，與上次進廠僅隔2.5個月，之後同年12月4日進場時，更只
    行駛2,679公里，與上次進廠只隔3個月不到。本次系爭車輛
    在被告維修後，業已行駛5,012公里，即使進廠維修，鑑定
    報告亦應認為是該車本身異常所致
㈢、再由鑑定報告稱發電機皮帶外層剝離、產生鬚邊，且皮帶部
    分中間分裂磨耗狀況，研判造成的可能原因包含：（一）異
    物濺入惰輪與皮帶間，再一段時間運轉後所導致、（二）皮
    帶張力調整器張力太大的問題所導致、（三）、發電機皮帶
    品質不一的問題所導致，全部均與被告無關，系爭車輛自設
    計上而言，異物濺入之情形，實屬常見，蓋系爭車輛並非電
    動車，而是燃油車，引擎室必須考慮散熱，先天上不可能密
    閉，就系爭車輛曾分別有行駛4083公里、2679公里就進廠維
    修發電機皮帶和皮帶自動張力調整器之紀錄，就可知道該車
    引擎室天生就容易有異物濺入，導致必須時常更換皮帶之情
    形，此部分非可歸責於被告。至於皮帶自動張力調整器之部
    分，蓋系爭車輛更換皮帶時，將皮帶裝上後，皮帶自動調整
    器就會自動調整到適合位置，鑑定報告結論亦言：「（一）
    因發電機皮帶未安裝至正確位置，導致皮帶鬆脫而造成系爭
    車輛引擎損壞的可能性極微」，「（五）如發電機皮帶未安
    裝至正確位置，車輛應無法正常行駛半年時間、5000公里。
    」（參鑑定報告，第23頁）。
三、本件系爭車輛為原告所有，於109年5月5日至被告處更換發
    電機皮帶，系爭車輛嗣於109年11月3日在路途中拋錨。原告
    嗣委請凱銳汽車新莊廠估修，引擎更換及維修費用共計508,
    998元等事實，有行車執照（本院卷第17頁）、估價單（本
    院卷第63頁）等件為證。惟原告主張系爭車輛係因被告於10
    9年5月5日更換發電機皮帶有疏失致引擎受損，可歸責於被
    告，故應依民法第495條、第227條之規定賠償原告修繕系爭
    車輛所需費用508,998元等情，為被告否認，並以前詞置辯
    ，茲分述如下：
㈠、按因可歸責於債務人之事由，致為不完全給付者，債權人得
    依關於給付遲延或給付不能之規定行使其權利。因不完全給
    付而生前項以外之損害者，債權人並得請求賠償。又按承攬
    人完成工作，應使其具備約定之品質及無減少或滅失價值或
    不適於通常或約定使用之瑕疵。因可歸責於承攬人之事由，
    致工作發生瑕疵者，定作人除依前二條之規定，請求修補或
    解除契約，或請求減少報酬外，並得請求損害賠償，民法第
    227條、第492條、第495條定有明文。次按當事人主張有利
    於己之事實者，就其事實有舉證之責任，民事訴訟法第277
    條前段定有明文。又民事訴訟如係由原告主張權利者，應先
    由原告負舉證之責，若原告先不能舉證，以證實自己主張之
    事實為真實，則被告就其抗辯事實即令不能舉證，或其所舉
    證據尚有疵累，亦應駁回原告之請求（最高法院17年上字第
    917號裁判意旨參照）。
㈡、原告主張系爭車輛引擎損壞係被告更換發電機皮帶有疏失所
    致云云，固提出凱銳汽車新莊廠之估價單（本院卷第63頁）
    為佐。經查，上開估價單僅能證明系爭車輛確有原告所述之
    損壞，且需支出維修費用之事實，然不足證明該損壞係因被
    告維修有疏失所致。又經本院囑託台灣區汽車修理工業同業
    公會（下稱汽車修理公會）就系爭車輛關於⑴系爭車輛引擎
    損壞原因是否為發電機皮帶未安裝至正確位置，導致皮帶鬆
    脫？⑵若非前開原因，引擎損壞原因為何？⑶系爭車輛之修復
    工法及修復費用估計金額為何？⑷曲軸皮帶盤及發電機皮帶
    已經拆下後，能否確認為原始所安裝於該車輛之零件？⑸如
    發電機皮帶未安裝至正確位置，車輛是否可能正常行駛半年
    時間、5000公里？等事項為鑑定，汽車修理公會回覆鑑定結
    果為：⑴因發電機皮帶未安裝至正確位置，導致皮帶鬆脫而
    造成系爭車輛引擎損壞的可能性極微。⑵系爭車輛引擎損壞
    原因研判為發電機皮帶外層剝離所產生鬚邊，引入正時皮帶
    機構所導致的可能性較高。發電機皮帶外層剝離產生鬚邊可
    能原因：1.異物濺入惰輪與皮帶間，一段時間運轉後所導致
    ；2.皮帶張力調整器張力太大問題所導致；3.發電機皮帶品
    質不一的問題。⑶系爭車輛未做引擎細部分解拆卸與零件評
    估，無法評估系爭車輛之修復工法及修復費用估計金額。⑷
    因曲軸皮帶盤及發電機皮帶已經拆下，無法確認為原始所安
    裝於該車輛之零件。⑸如發電機皮帶未安裝至正確位置，車
    輛應無法正常行駛半年時間、5000公里。⑹如按表一發電機
    皮帶及相關零件維修紀錄檢視，整體發電機皮帶更換頻率是
    有異常現象，有汽車修理公會鑑定報告書可佐。足見汽車修
    理公會鑑定結果認為因發電機皮帶未安裝至正確位置，導致
    皮帶鬆脫而造成系爭車輛引擎損壞的可能性極微，即被告安
    裝發電機皮帶有疏失之可能性極微，汽車修理公會研判造成
    引擎損害原因則為發電機皮帶外層剝離所產生鬚邊，引入正
    時皮帶機構所導致的可能性較高。而發電機皮帶外層剝離產
    生鬚邊可能原因：1.異物濺入惰輪與皮帶間，一段時間運轉
    後所導致；2.皮帶張力調整器張力太大問題所導致；3.發電
    機皮帶品質不一的問題。原告雖主張異物濺入惰輪與皮帶間
    ，恐係被告裝設皮帶時，疏忽而遺留抹布、螺絲、或其他零
    件，於行駛後不停摩擦擊打發電機皮帶外層導致剝離產生鬚
    邊、被告疏未檢查皮帶張力調整器導致皮帶裝設時鬆緊度不
    一及皮帶品質低劣云云，惟原告就被告於更換發電機皮帶時
    有疏失遺留抹布、螺絲或零件、皮帶張力調整器張力太大係
    因被告未檢查所致等情並未舉證以實其說，僅係原告臆測之
    詞，自難認原告上開主張為真；而被告安裝之發電機皮帶亦
    係採用VOLVO原廠發電機皮帶，有出貨單及證明書（本院卷7
    3-75頁）在卷可稽，是原告主張被告更換之皮帶品質低劣，
    亦非可採。況依鑑定報告記載，倘被告於109年5月5日更換
    發電機皮帶未安裝置正確位置，則系爭車輛即無法正常行駛
    半年、5000公里，而原告亦自陳系爭車輛於被告更換發電機
    皮帶後，於使用至109年11月3日始發生拋錨事故，益證被告
    更換系爭車輛發電機皮帶應無疏失。故綜合上開事證，本院
    認原告於被告更換系爭車輛發電機皮帶後，仍可正常行駛約
    半年、5000公里之事實，及鑑定結果認因發電機皮帶未安裝
    至正確位置至皮帶鬆脫之可能性極微等情，自難認系爭車輛
    引擎受損係因被告維修發電機皮帶有所疏失或被告所為之維
    修工作並未具約定之品質及有減少或滅失價值或不適於通常
    或約定使用之瑕疵。而原告復未能就被告有何工作瑕疵或不
    完全給付之情事提出證據為舉證，則原告依民法第227條、
    第495條規定請求被告負損害賠償責任，即屬無據。
四、綜上所述，原告依不完全給付及承攬之法律關係，請求被告
    給付508,998元，及其中40萬元自起訴狀繕本送達翌日起至
    清償日止，按年利率5%計算之利息，其中108,998元自110年
    4月28日翌日起，均至清償日止，按年利率5%計算之利息，
    為無理由，應予駁回。又原告之訴既經駁回，其假執行之聲
    請即失所附麗，不應准許。
五、本件事證已臻明確，兩造其餘攻擊防禦方法及證據，核與判
    決結果不生影響，爰不一一論列，併此敘明。
六、訴訟費用負擔之依據：民事訴訟法第78條。本件訴訟費用額
    ，依後附計算書確定如主文所示金額。　　
中　　華　　民　　國　　111 　年　　1 　　月　　12　　日
                  臺灣臺北地方法院臺北簡易庭
                                法  官　李宜娟
以上正本係照原本作成。
如不服本判決，應於判決送達後20日內向本庭提出上訴狀。（須
按他造當事人之人數附繕本）。如委任律師提起上訴者，應一併
繳納上訴審裁判費。
中　　華　　民　　國　　111 　年　　1 　　月　　12　　日
　　　　　　　　　　　　　　　  書記官　官逸嫻

計　　算　　書
項　　　　目             金　額（新臺幣）    　　備　註
第一審裁判費   　 　　   5,510元
第一審鑑定費            55,000元
合　　　　計　　　      60,510元